臺灣士林地方法院刑事判決　　　　　　 100年度簡上字第62號
上　訴　人　臺灣士林地方法院檢察署檢察官
被　　　告　林英志
上列上訴人因被告詐欺案件，不服本院中華民國100 年2 月24日
100 年度審簡字第158 號之第一審判決（聲請簡易判決處刑書案
號：99年度偵字第12333 號），提起上訴，本院管轄之第二審合
議庭判決如下：
    主  文
原判決撤銷。
林英志幫助犯詐欺取財罪，處有期徒刑陸月，如易科罰金，以新
臺幣壹仟元折算壹日。緩刑年。
    事  實
一、林英志能預見其提供帳戶予不相識之人使用，可能幫助不詳
    之人以該帳戶隱匿詐欺所得之財物，致使被害人及警方追查
    無門，竟仍不違其本意，基於幫助詐欺之犯意，於民國99年
    8月3日下午4時許，在臺北縣汐止火車站附近，將其所開立
    之第一商業銀行汐止分行帳號00000000000號帳戶（下稱第
    一銀行帳戶）之存摺影本、提款卡等交付予「楊經理」所指
    派之成年男子收執，復於當晚在電話中告知「楊經理」提款
    卡密碼，供其所屬集團作為提款、轉帳及匯款之用，以此方
    式幫助該犯罪集團向他人詐取財物。嗣該犯罪集團成員意圖
    為自己或第三人之不法所有，於99年8月4日下午5時46分許
    ，由其中1名成員自稱「PCHOME商店街專員」，致電予陳元
    樑，訛稱因先前送貨員弄錯送貨單，導致重複分期扣款，要
    求陳元樑須前往自動櫃員機重新操作取消扣款動作，致陳元
    樑因此陷於錯誤，遂依詐欺集團成員指示，分別於同日晚間
    9 時41分、9 時44分、同年月5 日凌晨零時54分、零時57分
    ，各將新臺幣（下同）9 萬9 千元、1 千元、9 萬9 千元、
    1 千元，共計20萬元存入林英志之上開第一銀行帳戶內，旋
    遭該詐欺集團成員提領花用。嗣經陳元樑發覺有異，報警處
    理，始循線查悉上情。
二、案經陳元樑訴由新北市政府警察局汐止分局報請臺灣士林地
    方法院檢察署檢察官聲請簡易判決處刑。
    理  由
一、訊據被告林英志就上開犯罪事實於本院審理中坦承不諱（詳
    見本院卷第44頁），核與告訴人陳元樑於警詢中之指訴相符
    （詳見臺灣士林地方法院檢察署99年度偵字第12333 號卷，
    下稱偵卷，第15至17頁），此外，復有被告林英志第一銀行
    帳戶存摺影本（詳見偵卷第8 至10頁）、自動櫃員機交易明
    細表、存摺影本（詳見偵卷第24至35頁）、第一商業銀行汐
    止分行99年8 月24日函覆資料（詳見偵卷第36至40頁）等件
    在卷可稽。足認被告之自白與事實相符，堪以採信，本件事
    證明確，被告犯行堪可認定，應予依法論科。
二、核被告林英志所為，係犯刑法第30條第1 項、第339 條第1
    項之幫助詐欺取財罪。又被告係對正犯資以助力而未參與犯
    罪行為之實施，為幫助犯，應依刑法第30條第2 項之規定減
    輕其刑。原審認被告前揭幫助詐欺犯行，罪證明確，而依刑
    事訴訟法第449 條第1 項、第3 項、第454 條第2 項，刑法
    第30條、第339 條第1 項、第41條第1 項前段，刑法施行法
    第1 條之1 ，逕以簡易判決處被告拘役40日，如易科罰金，
    以1,000 元折算1 日，固非無見。惟查：(一)告訴人陳元樑存
    入被告帳戶之金額合計為20萬元，原審未予詳查而於事實欄
    載為10萬元；(二)被告於原審並未與告訴人達成和解、賠償其
    損失，而告訴人遭詐騙之金額高達20萬元，原審對被告幫助
    詐欺之犯行，僅量處拘役40日，尚嫌輕縱，確有未當，檢察
    官上訴意旨指摘原審量刑過輕，為有理由，自應由本院將原
    判決予以撤銷改判。爰審酌被告提供帳戶工具予他人從事詐
    財行為，非但增加被害人追索財物之困難，且造成社會人心
    不安，亦助長詐欺犯罪之氣焰，對社會秩序造成危害，惟考
    量其係因求職不察，致觸法網，犯後於本院審理時終能坦承
    犯行，態度尚稱良好，並其犯罪之動機、目的、生活狀況及
    智識程度等一切情狀，量處如主文所示之刑，並諭知易科罰
    金之折算標準，以示懲儆。
三、末查，被告前未曾受有期徒刑以上刑之宣告，有臺灣高等法
    院被告前案紀錄表1 份在卷可參，其係因一時失慮，致罹刑
    典，經此偵審程序及罪刑之宣告後，應知警惕而無再犯之虞
    ，況被告業已當庭取得告訴人之諒解，並先行交付告訴人賠
    償金5 千元（詳見本院100 年8 月18日審判筆錄），是本院
    認被告以暫不執行其刑為當，而予以宣告緩刑3 年，用啟自
    新。
據上論斷，應依刑事訴訟法第455 條之1 第1 項、第3 項、第36
9 條第1 項前段、第364 條、第299 條第1 項前段，刑法第30條
、第339 條第1 項、第41條第1 項前段、第74條第1 項第1 款，
刑法施行法第1 條之1 ，判決如主文。
本案經檢察官彭康凡到庭執行職務
中    華    民    國   100    年    8     月    31    日
                  刑事第四庭審判長法  官  黃雅君
                                  法  官  陳彥宏
                                  法  官  陳俞婷
以上正本證明與原本無異。
本件不得上訴。
                                  書記官  李玟郁
中    華    民    國   100    年    9     月    2     日